【裁判字號】    88,交訴,33
【裁判日期】    890705
【裁判案由】    過失致死
【裁判全文】
臺灣基隆地方法院刑事判決                          八十八年度交訴字第三三號
    公  訴  人  臺灣基隆地方法院檢察署檢察官
    被      告  甲○○
右列被告因過失致死案件，經檢察官提起公訴 (八十八年度偵字第五一二二號 )，本
院判決如左：
    主  文
甲○○因過失致人於死，處有期徒刑壹年貳月。
    事      實
一、甲○○於民國八十八年八月十日晚間十時四十分許，騎乘車牌號碼ＢＡＯ─９９
    ７號機車，沿基隆市○○路往市區方向行駛，途經基隆市○○路與義七路行車管
    制岔路口，本應注意行車速度應依標誌之規定，無標誌者，在市區道路，時速不
    得超過四十公里，及汽車駕駛人應遵守道路交通標誌、標線、號誌之指示，且依
    當時情形又非不能注意，竟疏未注意上開路口行車管制號誌顯示紅燈，仍以時速
    六十公里之高速闖越紅燈號誌行駛，致失控自後追撞沿義七路右轉信一路直行由
    陳益基所騎乘之腳踏車，陳益基人車倒地受有傷害，經送醫救治後仍於八十八年
    八月十一日十八時四十分許因腦挫傷、顱內出血傷重不治死亡。
二、案經被害人之弟丙○○訴由基隆市警察局第二分局報請台灣基隆地方法院檢察署
    檢察官據報相驗後偵查起訴。
    理      由
一、訊據被告甲○○固坦承於右揭時地因超速騎乘機車以致失控自後追撞被害人陳益
    基所騎乘之腳踏車致被害人死亡之事實，惟矢口否認有闖紅燈之行為，辯稱其騎
    乘機車行經交岔路口時號誌為綠燈云云。惟查被告如何於前揭時地闖越紅燈並超
    速行駛之事實，業據告訴人丙○○指訴甚詳，且核與目擊證人乙○○證述：案發
    當時其正於信一路頂好超市門口等公車，被告騎乘機車闖紅燈車速很快，被害人
    之自行車已右轉信一路，被告之機車搖晃很厲害後就撞擊被害人等語及證人丁○
    ○證稱：
    其駕駛自用小客車由仁一路左轉信一路，當時號誌為綠燈等語。顯見本件車禍當
    時被告所行經之上開交岔路口號誌確實為紅燈無訛，被告有於路口闖越紅燈之事
    實至為明確，此外並有道路交通事故調查報告表一紙及現場照片十四張在卷可資
    佐證，又被害人陳益基因本件車禍致顱內出血、腦挫傷，經送長庚醫院急救後，
    延至八十八年八月十一日因傷重不治死亡，亦經台灣基隆地方法院檢察署檢察官
    督同法醫師相驗明確，製作勘驗筆錄、相驗屍體證明書及驗斷書各一份在卷可稽
    。
二、按車輛行車速度，應依標誌之規定，無標誌者，在市區道路，時速不得超過四十
    公里，且汽車駕駛人應遵守道路交通標誌、標線、號誌之指示，道路交通安全規
    則第九十條、九十三條第一項第一款分別定有明文，而依車禍發生當時之天候、
    路況皆良好，被告並無不能注意之情事，竟疏未注意，為求快速穿越岔路口，不
    顧該路口之行車管制已顯示紅燈，反而超速闖紅燈行駛，以致自後追撞被害人之
    腳踏車而肇致本件車禍，其有過失甚明。況本件車禍經送台灣省基宜區車輛行車
    事故鑑定委員會鑑定之結果，亦持相同看法，此有八十八年十月二日函所附之基
    宜鑑字第八八四五六號鑑定意見書一份附卷可稽，益證被告之行為確有過失。而
    被害人確因本件車禍死亡，已如前述，則被告之過失行為與被害人之死亡間自具
    有相當之因果關係，是本件事證已臻明確，被告上開辯解顯係卸責之詞，不足採
    信，其犯行洵堪認定。
三、核被告所為，係犯刑法第二百七十六條第一項之過失致死罪，爰審酌被告應深知
    騎乘機車為一具便利性但兼具危險性之操作，一旦駕駛不慎肇事經常釀成極其嚴
    重之家破人亡慘劇，人倫至親永隔，連帶影響社會之平和秩序，造成社會不安，
    因此謹慎駕車，應為駕駛人最基本之駕駛道德，惟被告不思遵守行車管制號誌於
    速限內正常行駛，率爾以超速及闖越紅燈號誌之方式駕車，以致撞及前方依號誌
    指示正常行駛己身毫無過失之被害人，其過失情節重大，並造成被害人一人死亡
    ，所生實害非輕，且事後態度不佳，至今尚未賠償被害人家屬民事損害，顯無悔
    意等一切情狀，量處如主文所示之刑。
據上論斷，應依刑事訴訟法第二百九十九條第一項前段、刑法第二百七十六條第一項
，罰金罰鍰提高標準條例第一條前段，判決如主文。
本案經檢察官蔡和憲到庭執行職務。
中      華      民      國      八十九       年     七     月    五     日
                                臺灣基隆地方法院交通法庭
                                      法  官  汪  梅  芬
右正本證明與原本無異。
對於本件判決如有不服，應於收受送達後十日內，向本院提出上訴書狀，上訴於臺灣
高等法院，並按他造當事人之人數附具繕本。
                                      書記官  黃  致  祥
中華      民      國      八十九       年     七     月     六    日
【附錄論罪法條】
刑法第二百七十六條第一項：
因過失致人於死者，處二年以下有期徒刑、拘役或二千元以下罰金。


司法院資訊處製作；財團法人民間司法改革基金會備份。
